臺灣高等法院臺中分院刑事裁定　　　　　　　　民國九十一年度交抗字第三００號
　　抗　告　人
　　即受處分人　亞興測量有限公司
　　　　　　　　　　　　設臺中.
　　法　　　定
　　代　理　人　江俊泓
右抗告人因違反道路交通管理處罰條例案件，不服臺灣臺中地方法院中華民國九十一
年三月二十五日裁定（民國九十一年度交聲字第八０號），提起抗告，本院裁定如左
：
    主      文
抗告駁回。
    理      由
一、原裁定意旨略以：按汽車駕駛人行經有燈光號誌管制之交岔路口闖紅燈者，處新
    臺幣（下同）一千八百元以上五千四百元以下罰鍰；而汽車駕駛人違反道路交通
    管理處罰條例第五十三條規定者，除依該條罰鍰外，並記違規點數三點，道路交
    通管理處罰條例第五十三條、第六十三條第一項第三款分別訂有明文。原審以本
    件受處分人對於其所有之車牌號碼Ｍ三－一三六二號自用小客貨車，於民國（下
    同）九十年九月九日上午六時十四分許，行經臺中市○○○路、向上北路口處，
    確有違規闖越紅燈之事實並不爭執。受處分人因有前開違規情事，乃經臺中市警
    察局以中市警交字第Ｇ00000000號舉發單逕行舉發等情，亦有前揭舉發
    單影本一紙在卷可憑。雖受處分人聲稱因不知車輛失竊正確時間，以致將報案時
    間當作失竊時間，並提出公告、行事曆各一件、照片二張為證，惟該公告及行事
    曆均不能明確證明該車違規時，車已失竊，而由非異議人員工之他人所駕駛，且
    照片二張亦不能證明該車失竊之時間，則受處分人無法提出車輛失竊時間在違規
    之前之證明，且依車輛違規時間距異議人申報失竊時間有一天之遙，受處分人所
    辯，不足採信。從而，受處分人既有前揭違規行為，原處分機關本諸權責，在未
    有受處分人繳交罰鍰紀錄且未到案接受裁處下，據以裁處受處分人應繳納最高罰
    鍰五千四百元，並記違規點數三點，於法並無不合，本件異議為無理由，而駁回
    受處分人之異議。
二、抗告意旨略以：抗告人即受處分人（下稱抗告人）亞興測量有限公司所有之車牌
    號碼Ｍ三－一三六二號自用小客貨車，因星期一上班後得知失竊，遂於當天（九
    十年九月十日）至警察機關報案，而後接到罰單才知有九十年九月九日之罰單，
    顯有不當，系爭車輛係失竊於九十年九月七日晚上至九十年九月十日上午發現之
    間屬實。惟對於遭竊之時點，除現時發現者能確定者外，又或是竊賊本身能得知
    者外，其他之任何他人本亦無法確知何時遭竊，為此依法提起抗告云云。
三、原審以本件抗告人對於其所有之車牌號碼Ｍ三－一三六二號自用小客貨車，於九
    十年九月九日上午六時十四分許，行經臺中市○○○路、向上北路口處，確有違
    規闖越紅燈之事實不爭執，以及抗告人無法提出車輛失竊時間在違規之前之證明
    ，裁定駁回抗告人之異議，核無不當。本件事證已臻明確，抗告人仍執前詞指摘
    原審裁定不當，為無理由，應予駁回。
四、據上論斷，應依道路交通案件處理辦法第二十六條、刑事訴訟法四百十二條，裁
    定如主文。
中      華      民      國　    九十一     年     五      月     二 　　日
                                臺灣高等法院臺中分院刑事第九庭
                                      審判長法　官  吳　重　政
                                      　　　法  官  康  應  龍
                                      　　　法  官  趙  春  碧
右正本證明與原本無異。
不得抗告。
　　　　　　　　　　　　　　　　　　　　　　書記官　林  育　德
中      華      民      國　    九十一     年     五月     二 　　日
                                                                        Ｒ
